臺灣高等法院刑事判決
110年度上訴字第2948號
上  訴  人  
即  被  告  林展民



上列上訴人即被告因違反藥事法等案件，不服臺灣新北地方法院
109年度訴字第172號，中華民國110年2月24日第一審判決（起訴
案號：臺灣新北地方檢察署108年度偵字第25874號、108年度偵
字第24978號），提起上訴，本院判決如下：
    主  文
原判決關於乙○○轉讓偽藥部分之罪刑撤銷。
乙○○犯藥事法第八十三條第一項之轉讓偽藥罪，處有期徒刑肆月
。
其他上訴駁回(含持有第二級毒品罪刑及沒收部分)。
    事  實
一、乙○○知悉4-甲氧基安非他命（4-Methoxyamphetamine、PMA 
    ）為毒品危害防制條例所管制之第二級毒品，猶基於持有第
    二級毒品之犯意，於民國108 年3 月19日後某日，在不詳地
    點，向真實姓名年籍不詳之人，以不詳價格購買內含第二級
    毒品4-甲氧基安非他命之藍色圓形錠劑1 粒（驗餘淨重0.27
    15公克）而持有之；又其知悉4-甲基甲基卡西酮、愷他命（
    Ketamine）、3,4-亞甲基雙氧苯基乙基胺戊酮、硝甲西泮均
    係毒品危害防制條例第2 條第2 項第3 款所規範之第三級毒
    品，亦均經行政院衛生署（現改制為衛生福利部）明令公告
    禁止使用之偽藥，依法不得轉讓，竟仍基於轉讓偽藥之犯意
    ，以上開方式購入含有上開偽藥成分之咖啡包、香菸及粉末
    一批後，放置於其位在新北市○○區○○街00巷00號1 樓及地下
    室之住處，使出入該處之甲○○、洪茹芳、丙○○、曾敬凱等人
    ，無償施用上開偽藥（無證據證明所轉讓之偽藥純質淨重已
    達20公克以上），以此方式轉讓偽藥予上開之人，嗣於同年
    8月1日10時許為警於上開地點查獲。
二、案經臺北市政府警察局萬華分局報告臺灣新北地方檢察署檢
    察官偵查起訴。　　
    理  由
壹、程序事項：
一、審理範圍：
　㈠按刑事訴訟法第348條第2項規定：「對於判決之一部上訴者
    ，其有關係之部分，視為亦已上訴。但有關係之部分為無罪
    、免訴或不受理者，不在此限」。其修正立法理由略以：「
    判決之各部分具有在審判上無從分割之關係，因一部上訴而
    其全部必受影響者，該有關係而未經聲明上訴之部分，亦應
    成為上訴審審判之範圍。例如，不論上訴權人係對實質上一
    罪或裁判上一罪之有罪或無罪、免訴、不受理部分上訴，其
    有關係之有罪部分，視為亦已上訴，此不僅可使各部分犯罪
    事實之確定時期一致，更有利於被告之量刑。但【未經聲明
    上訴之部分，倘為無罪、免訴或不受理者，應使該無罪、免
    訴或不受理部分不生移審上訴審之效果而告確定，以避免被
    告受到裁判之突襲，並減輕被告訟累】，且當事人既無意就
    此部分聲明上訴，將之排除在當事人攻防對象之外，亦符合
    當事人進行主義之精神」。經查，被告僅就本案經原審判決
    有罪部分，以認事用法違誤為由提起上訴(見本院卷第61-65
    頁)，原審於判決理由內對被告不另為無罪之諭知係屬有利(
    見原判決第12頁)，揆諸上開法條，此部分既經原審不另為
    無罪之諭知確定，自亦不在本院審理之範圍內。
　㈡按對於本案之判決提起上訴者，其效力及於相關之沒收判決
    ；對於沒收之判決提起上訴者，其效力不及於本案判決，刑
    事訴訟法第455條之27第1項定有明文。本案被告係就原判決
    關於罪刑部分提起上訴，亦未明示僅就刑之部分提起上訴，
    其效力自應及於沒收，故本院審理範圍僅限於上開被告就原
    審諭知有罪而上訴之部分(含沒收)，合先敘明。　　　　
二、次按被告以外之人於審判外之言詞或書面陳述，除法律有規
    定者外，不得作為證據；被告以外之人於審判外之陳述，經
    當事人於審判程序同意作為證據，法院審酌該言詞陳述或書
    面陳述作成時之情況，認為適當者，亦得為證據；當事人、
    代理人或辯護人於法院調查證據時，知有第159 條第1 項不
    得為證據之情形，而未於言詞辯論終結前聲明異議者，視為
    有前項之同意，刑事訴訟法第159 條第1 項及第159 條之5 
    分別定有明文。查本判決所引用被告以外之人於審判外之言
    詞或書面陳述，雖屬傳聞證據，惟當事人均未爭執證據能力
    ，且至言詞辯論終結前亦未聲明異議，本院審酌此等證據資
    料作成時之情況，尚無何違法取證或其他瑕疵，亦認為以之
    作為證據應屬適當，揆諸首開規定，認前揭證據資料均有證
    據能力。
三、本判決以下所引用之非供述證據，均與本件事實具有自然關
    聯性，且核屬書證、物證性質，依刑事訴訟法第158條之4之
    規定，堪認均具有證據能力。
貳、實體事項：
一、被告於本院審理時矢口否認有何轉讓偽藥及持有第二級毒品
    之犯行，辯稱：伊當時都在醫院，那些第二、三級毒品都不
    是伊的，伊是後來回去時警察就來找伊，曾敬凱、洪茹芳、
    丙○○、甲○○均未經伊同意，亦未詢問伊即自行取用，且伊當
    時並不在現場，經查獲之毒品為曾敬凱所有，伊並未持有第
    二級毒品云云(見本院卷第63頁、第236頁)。惟查：
　㈠轉讓偽藥部分：上開犯罪事實，業據被告於偵查時坦承不諱(
    見偵24978卷第264至265頁)，其於原審審理時另供稱：「我
    承認我有轉讓咖啡包給被告甲○○，我當時是一次買入咖啡包
    、K菸後放入抽屜內，曾敬凱、甲○○、丙○○、洪茹芳他們要
    吸食的時候就自己去拿，不會每次都跟我說，…持有二級毒
    品的部分東西是在我這裡查獲，…，我願意認罪」等語(見原
    審卷第244頁)，並有證人曾敬凱、洪茹芳、丙○○、甲○○等人
    之證述在卷足參（見偵24978卷第239頁、第252、253頁、第
    258頁、本院卷第310至312頁、偵24978卷第246-247頁），
    是被告於原審審理時之上開自白，經核與證人曾敬凱、洪茹
    芳、丙○○、甲○○等人關於受轉讓偽藥之種類、次數等情之證
    述，互核大致相符。
　㈡此外，復有原審搜索票（見偵24978 卷第91至93頁）、（乙○○）臺北市政府警察局萬華分局搜索扣押筆錄、扣押物品目
    錄表（見偵24978 卷第95至103 頁）、交通部民用航空局航
    空醫務中心108 年8 月28日航藥鑑字第0000000 號毒品鑑定
    書（見偵24978 卷第327 頁）、108 年8月28日航藥鑑字第0
    000000 號毒品鑑定書（見偵24978 卷第341 頁）、108 年8
     月28日航藥鑑字第0000000 號毒品鑑定書（見偵24978 卷
    第369 頁）、108 年8 月28日航藥鑑字第0000000 號毒品鑑
    定書（見偵24978 卷第383 頁）、108 年8 月28日航藥鑑字
    第0000000 號毒品鑑定書（見偵24978 卷第397 頁）、108 
    年8 月28日航藥鑑字第0000000 號毒品鑑定書（見偵24978 
    卷第411 頁）、108 年8 月28日航藥鑑字第0000000 號毒品
    鑑定書（見偵24978 卷第425 頁）、內政部警政署刑事警察
    局108 年9 月9 日刑鑑字第1080080374號鑑定書（見偵2497
    8 卷第549 至551 頁）、（曾敬凱、丙○○、洪茹芳）之勘察
    採證同意書共3 份（見偵24978 卷第147、163 、171 頁）
    、臺灣新北地方檢察署109 年7 月22日新北檢德盛108 偵24
    978 字第1090073550號函所附（洪茹芳）臺北市政府警察局
    偵辦毒品案件尿液檢體委驗單、臺灣尖端先進生技醫藥股份
    有限公司108 年8 月16日濫用藥物檢驗報告（尿液檢體編號
    137990）（見原審卷第159 至163 頁）、（曾敬凱）臺北市
    政府警察局偵辦毒品案件尿液檢體委驗單、臺灣尖端先進生
    技醫藥股份有限公司108 年8 月16日濫用藥物檢驗報告（尿
    液檢體編號137992）（見原審卷第163 至169 頁）等附卷可
    憑，且有扣案之如附表編號2-7所示之物(持有第二級毒品為
    附表編號1之部分，為被告前揭自白之補強證據)可佐。
　㈢按愷他命、硝甲西泮、4-甲基甲基卡西酮、3,4-亞甲基雙氧
    苯基乙基胺戊酮等，均為毒品危害防制條例第2 條第2項第3
     款規定之第三級毒品，亦屬管制藥品管理條例第3條第2 項
    之第三級管制藥品，而第三級管制藥品之製造或輸入，依藥
    事法第39條之規定，應向衛生福利部申請查驗登記，並經核
    領藥品許可證後，始得製造或輸入並為醫藥上使用，倘未經
    核准擅自製造者，依同法第20條第1 款之規定，應屬偽藥。
    經查，本案經扣案如附表編號3 所示含有上開成分之咖啡包
    共45包，均以類似咖啡隨身包袋包裝，並無藥品品名、製造
    廠商、仿單或藥品許可證字號等足以識別為合法製造之藥品
    ，外觀上顯然可得知非屬中央衛生主管機關核准製造之藥品
    ，復無其他積極證據足認係自國外非法走私輸入（如係未經
    主管機關核准而擅自輸入者則屬禁藥），是應為國內違法製
    造之偽藥無誤，另扣案如附表編號2 、4 至6 所示之愷他命
    部分均非注射型態，而係經製成香菸或粉末，並無證據可認
    係經合法調劑、供應及製造，復無積極證據足認該愷他命係
    由國外輸入，亦應為國內違法製造之偽藥甚明。且摻有上開
    偽藥成分之咖啡包為我國近年來查緝實務所常見，且咖啡包
    未如海洛因、甲基安非他命等類毒品高價，其內亦常混用多
    種毒品或管制藥品以達上癮效果，擴散氾濫性極高，屬非依
    法律不得轉讓之違禁物，迭經電視新聞、報章雜誌及網際網
    路等大眾傳播媒體多所披露，政府亦極力宣導，則被告乙○○
    為智識正常之成年人，其對於所轉讓之含有上開偽藥成分之
    咖啡包及愷他命係屬毒品危害防制條例所列管之第三級毒品
    ，及在國內違法製造之偽藥，不得非法轉讓，自有轉讓第三
    級毒品之故意。
　㈣持有第二級毒品部分：被告於偵查時自承：「(現場查扣的東
    西(按現場查扣之物含藍色小藥丸即第二級毒品甲氧基安非
    他命)是誰的？)都是我的」等語(見偵24978卷第264頁)；其
    於原審審理時供述：「持有二級毒品部分東西是在我這裡查
    獲的，我願意認罪」等語(見原審卷第244頁)，經核與證人
    甲○○於本院審理時證稱：該藍色小藥丸(即第二級毒品甲氧
    基安非他命)是放在新莊昌明街30巷12號公司抽屜內，是乙○○的地方等語大致相符(見本院卷第238、247頁)，此外，亦
    有如附表編號1所示之物扣案可證，而附表編號1所示之物為
    第二級毒品甲氧基安非他命，復有上開108 年8 月28日航藥
    鑑字第0000000 號毒品鑑定書（見偵24978 卷第425 頁）鑑
    驗結果可參，足認被告就其在上址持有附表編號1所示之第
    二級毒品乙節，主觀上知之甚稔，是被告有持有第二級毒品
    之故意，亦堪認定。
　㈤對被告有利證據不採之理由：
　　證人甲○○於本院審理時固證稱：位在新北市○○區○○街00巷00
    號1 樓及地下室之住處房間抽屜內之咖啡包等物應是曾敬凱
    從外面拿回來放在抽屜裡的，警詢所述是因為警察誘導，伊
    沒有直接跟乙○○拿過咖啡包，都是直接從抽屜拿的云云(見
    本院卷第238至241頁)。然查，證人甲○○上開所言，經核與
    其自身於偵查中所述不同，亦與其他證人等人所述係由被告
    放置於抽屜中由證人曾敬凱、洪茹芳、丙○○取得以轉讓毒品
    之情節迥異，是其變異證詞之情，已難信為真實；再參以證
    人甲○○對於何以其主張於警詢中所述係經警員誘導乙節(見
    本院卷第239頁)，於本院審理時稱：係因為警員於一問一答
    之下，問其是否如此等一般詢問方式，認為即屬於誘導等語
    (見本院卷第246頁)，然究未具體說明以如何方式為誘導詢
    問，是證人甲○○所為上開辯解，亦難認與事實相符。此外，
    參諸曾敬凱業已死亡之事實，則證人上開迥護被告之詞，亦
    非無可能係將被告轉讓毒品之行為推由已死亡之曾敬凱承擔
    之嫌，是徵諸證人甲○○於本院審理時所為前揭種種與客觀事
    實不符而有瑕疵之證詞以觀，其所言自難資為對被告有利之
    認定。　
　㈥綜上各情相互酌參，被告於本院審理時所為上開辯解，經與
    事實不符，顯係事後飾卸之詞，難以憑信，本案事證明確，
    被告上開轉讓及持有第二級毒品之犯行均洵堪認定，應依法
    論科。
二、論罪科刑：
　㈠按行為後法律有變更者，適用行為時之法律，但行為後之法
    律有利於行為人者，適用最有利之法律，刑法第2 條第1 項
    定有明文。被告行為後，毒品危害防制條例第11條、第17條
    業於109 年1 月15日修正公布，並自公布後6 個月即同年7 
    月15日施行並生效。其中毒品危害防制條例第11條第2 項由
    「持有第二級毒品者，處2年以下有期徒刑、拘役或新臺幣3
     萬元以下罰金。」修正為「持有第二級毒品者，處2 年以
    下有期徒刑、拘役或新臺幣20萬元以下罰金。」可知修正後
    之毒品危害防制條例11條第2 項則將罰金刑刑度從3 萬元以
    下提高至20萬元以下；同條例第17條第2 項由「犯第4 條至
    第8 條之罪於偵查及審判中均自白者，減輕其刑」，修正為
    「犯第4 條至第8 條之罪於偵查及歷次審判中均自白者，減
    輕其刑」，可知同條例11條第2 項則將罰金刑刑度從3 萬元
    以下提高至20萬元以下；第17條第2 項則從「審判中」修正
    為「歷次審判」中均自白始得減輕其刑。準此，修正後之規
    定均未較有利被告，依刑法第2 條第1 項前段規定，應適用
    被告行為時即修正前第11條第2 項、第17條第2 項之規定論
    處。
　㈡次按藥事法第83條第1 項之轉讓偽藥罪及毒品危害防制條例第8 條第3 項之轉讓第三級毒品罪，均有處罰轉讓愷他命之規定，行為人明知愷他命為偽藥而轉讓予他人，同時該當於前揭2 罪，屬同一犯罪行為同時有兩種法律可資處罰之法條競合關係。因毒品危害防制條例第8 條第3 項轉讓第三級毒品罪，其法定本刑為「3 年以下有期徒刑，得併科新臺幣30萬元以下罰金」，93年4 月21日修正、同年月23日施行之藥事法第83條第1 項轉讓偽藥罪之法定本刑，為「7 年以下有期徒刑，得併科500 萬元以下罰金」，嗣於104 年12月2 日修正公布施行，其法定本刑提高為「7年以下有期徒刑，得併科新台幣5,000 萬元以下罰金」。職是，除轉讓第三級毒品淨重達20公克以上，或成年人對未成年人為轉讓行為，依毒品危害防制條例第8 條第6 項、第9 條各有加重其刑至二分之一特別規定，而應依各該規定加重處罰外，以藥事法第83條第1 項之法定本刑較重，依「後法優於前法」、「重法優於輕法」之法理，應優先適用藥事法第83條第1 項之轉讓偽藥罪論處（最高法院109 年12月30日109 年度台上大字第1089號裁定意旨可資參照）。是核被告乙○○所為，係犯藥事法第83條第1 項之轉讓偽藥罪及修正前毒品危害防制條例第11條第2 項持有第二級毒品罪。
　㈢又藥事法既無處罰持有偽藥之明文，且基於法律一體適用，
    被告乙○○就轉讓偽藥部分犯行，既依藥事法第83條第1 項規
    定論處，其持有上開偽藥並未構成犯罪，自無持有偽藥之低
    度行為為轉讓之高度行為所吸收之問題。是被告乙○○就犯藥
    事法第83條第1 項之轉讓偽藥罪及修正前毒品危害防制條例
    第11條第2 項持有第二級毒品罪(附表編號1)部分，應予分
    論併罰。
　㈤按「藥事法對轉讓偽藥或禁藥行為設有刑罰規定，旨在遏止
    禁藥之擴散與氾濫，其犯行所侵害者為社會法益，而非個人
    法益，則以一行為轉讓禁藥予數人者，所侵害之法益即僅為
    一社會法益，而非數個個人法益」(最高法院104年度台上字
    第540 號判決意旨參照)。是本案被告係以一個放置行為轉
    讓予各該受轉讓之對象，而是由各該受轉讓之對象自行依其
    需求以取得偽藥，客觀上就不同受轉讓之對象而言，被告係
    以一個放置而提供偽藥之方式轉讓予各該對象，依上開判決
    意旨，被告所為上開行為，自應論以實質上一罪。
　㈥鑑於毒品條例第17條第2 項減刑規定之立法意旨與自首雷同
    ，係將單純科刑事由作為處斷刑上減輕規定，其正當性乃求
    諸於行為人偵、審程序中自白之事實，而非刑罰評價對象之
    構成要件行為，是與罪責成立之關聯性已遠，不因該毒品同
    屬禁藥而有所不同，基於責任個別原則，自非不能割裂適用
    。再參諸藥事法並無與前開減刑規定相類似或衝突之規定，
    基於本質上相同事物應為相同處理之法理，及法秩序一致性
    要求，自應給予該規定之減刑寬典，以減少法規範間之衝突
    與矛盾，亦無違罪刑相當及平等原則。從而，行為人轉讓同
    屬偽藥之第三級毒品愷他命（未達法定應加重其刑之一定數
    量）予成年人（非孕婦），依重法優於輕法之原則，擇較重
    之藥事法第83條第1 項轉讓偽藥罪論處，如行為人符合毒品
    條例第17條第2 項規定之要件，仍應適用該條項規定減輕其
    刑。但就量刑而言，在重法之法定最輕本刑較輕法之法定最
    輕本刑為輕時，如仍得在重法之最輕本刑以上、輕法之最輕
    本刑之下，量定其宣告刑，即有重法輕罰之不合理現象。因
    此，在別無其他減輕其刑事由時，量刑不宜低於輕法即毒品
    條例第8條第2項所規定之最低法定刑，以免科刑偏失，始符
    衡平。此為本院最近統一之見解（最高法院110年度台上大
    字第4632號裁定意旨參照）。被告就轉讓偽藥之犯罪事實，
    於偵查及原審審理中均自白，已如前述，依前揭比較結果，
    既應適用修正前之規定，故關於其轉讓偽藥部分，自有毒品
    危害防制條例第17條第2項偵審中自白之減刑事由之適用，
    爰予以減輕其刑。
三、撤銷原審判決關於被告乙○○轉讓偽藥罪刑部分之理由：
　　原審經調查後，以被告犯轉讓偽藥罪事證明確，予以論罪科
    刑，固非無見。惟查：
  ㈠鑑於毒品條例第17條第2 項減刑規定之立法意旨與自首雷同
    ，係將單純科刑事由作為處斷刑上減輕規定，其正當性乃求
    諸於行為人偵、審程序中自白之事實，而非刑罰評價對象之
    構成要件行為，是與罪責成立之關聯性已遠，不因該毒品同
    屬禁藥而有所不同，基於責任個別原則，自非不能割裂適用
    。再參諸藥事法並無與前開減刑規定相類似或衝突之規定，
    基於本質上相同事物應為相同處理之法理，及法秩序一致性
    要求，自應給予該規定之減刑寬典，以減少法規範間之衝突
    與矛盾，亦無違罪刑相當及平等原則。從而，行為人轉讓同
    屬偽藥之第三級毒品愷他命（未達法定應加重其刑之一定數
    量）予成年人（非孕婦），依重法優於輕法之原則，擇較重
    之藥事法第83條第1 項轉讓偽藥罪論處，如行為人符合毒品
    條例第17條第2 項規定之要件，仍應適用該條項規定減輕其
    刑。但就量刑而言，在重法之法定最輕本刑較輕法之法定最
    輕本刑為輕時，如仍得在重法之最輕本刑以上、輕法之最輕
    本刑之下，量定其宣告刑，即有重法輕罰之不合理現象。因
    此，在別無其他減輕其刑事由時，量刑不宜低於輕法即毒品
    條例第8條第2項所規定之最低法定刑，以免科刑偏失，始符
    衡平。此為本院最近統一之見解（最高法院110年度台上大
    字第4632號裁定意旨參照）。然原審判決理由欄內以：「縱
    被告乙○○於偵查中及原審審理時均自白犯行，仍無從依毒品
    危害防制條例第17條第2 項規定減輕其刑」乙節，經核違反
    上開法律適用之見解，自有未當之處。
  ㈡被告上訴意旨否認犯行，固無理由，惟原判決既有上開可議
    之處，即屬無可維持，自應由本院將原判決予以撤銷改判。
　㈢爰以行為人之責任為基礎，審酌被告明知毒品及偽藥戕害身
    心，被告竟轉讓偽藥，所為足以戕害他人身心健康外，亦助
    長毒品氾濫並增加施用毒品之人口，對於社會治安造成影響
    ，轉讓禁藥之對象有4人，其犯後態度、兼衡其高中畢業智
    識程度，已婚，需扶養父母及子女、經濟狀況勉持等一切情
    狀，量處如主文第2項所示之刑，以資懲儆。
四、其他上訴駁回之理由(即被告持有第二級毒品罪刑、沒收及
    轉讓偽藥沒收部分)：
  ㈠被告持有第二級毒品罪刑部分：原審經詳細調查後，基於相同見解，審酌被告明知第二級毒品戕害身心，被告竟持有上開毒品，對於社會治安造成影響，依其犯後態度、兼衡其高中畢業智識程度，已婚，需扶養父母及子女、經濟狀況勉持等一切情狀，量處被告持有第二級毒品有期徒刑5月，如易科罰金，以新臺幣1000元折算1日，原審並以：㈡轉讓偽藥沒收部分：扣案如附表編號2至7所示之物，經送鑑驗結果分別如附表各該編號備註欄所示，且有上開鑑定書等在卷可憑，係供被告乙○○犯本案轉讓偽藥罪所用及剩餘之物，並為毒品危害防制條例所規範之第三級毒品，均屬違禁物，應依刑法第38條第1 項規定均於被告乙○○所犯轉讓偽藥罪刑項下宣告沒收。而包裝上開違禁物品之包裝袋依現行檢驗方式，仍會摻殘若干毒品無法分離，應一體視為毒品部分，同依上開規定併予宣告沒收；㈢持有第二級毒品沒收部分：扣案如附表編號1 所示之毒品，屬查獲之第二級毒品，應依毒品危害防制條例第18條第1 項前段規定於被告乙○○所犯持有第二級毒品罪刑項下宣告沒收銷燬。至鑑定用罄之部分，既已滅失，自無庸宣告沒收銷燬。㈣無庸沒收部分：扣案如附表編號8所示之物，固均為當場經查獲之物，然或係與施用毒品有關聯之物，或並未經送鑑定結果認為屬違禁物，均無證據證明與被告本案犯行有何關聯，爰不予宣告沒收等節，其就㈠至㈣部分之認事用法及量刑、沒收均無不當(即被告持有第二級毒品罪刑、沒收及轉讓偽藥沒收部分)，應予維持。
五、被告上訴意旨略以：伊並未持有二級毒品，扣案物附表編號
    1並非伊所有，為曾敬凱所有云云。然查：
　㈠被告所為上開犯行，業據其於偵查及原審審理時坦承不諱(見
    原審卷第244頁)，經核與證人甲○○於本院審理時證述之情節
    大致相符，此外，亦有如附表編號1所示之物扣案可證，而
    附表編號1所示之物為第二級毒品甲氧基安非他命，復有上
    開108 年8 月28日航藥鑑字第0000000 號毒品鑑定書之鑑驗
    結果可參，凡此諸節，業據本院說明如前，是被告上訴意旨
    否認犯行，經核與本案卷證資料不符，難認可採。
　㈡另被告固以前開有罪部分為其上訴意旨，然其上訴之效力及
    於沒收(轉讓偽藥及持有第二級毒品之沒收部分)，惟本院經
    核原審就前揭沒收部分並未有何違誤或不當之處，亦如前述
    ，是前開上訴效力所及之沒收部分均應予以駁回。　　　
據上論斷，應依刑事訴訟法第369條第1項前段、第364條、第368
條、第299條第1項前段，判決如主文。
本案經檢察官王正皓到庭執行職務。
中　　華　　民　　國　　111 　年　　6 　　月　　16　　日
            刑事第二十五庭審判長法　官  邱滋杉
                                法　官  陳彥年
                                法　官  黃翰義
以上正本證明與原本無異。
轉讓偽藥部分，如不服本判決應於收受送達後20日內向本院提出
上訴書狀，其未敘述上訴之理由者並得於提起上訴後20日內向本
院補提理由書（均須按他造當事人之人數附繕本）「切勿逕送上
級法院」。
持有第二級毒品部分，不得上訴。
                                書記官  邱鈺婷
中　　華　　民　　國　　111 　年　　6 　　月　　20　　日
附錄：本案論罪科刑法條全文
藥事法第83條
明知為偽藥或禁藥，而販賣、供應、調劑、運送、寄藏、牙保、
轉讓或意圖販賣而陳列者，處7年以下有期徒刑，得併科新臺幣5
千萬元以下罰金。
犯前項之罪，因而致人於死者，處7年以上有期徒刑，得併科新
臺幣1億元以下罰金；致重傷者，處3年以上12年以下有期徒刑，
得併科新臺幣7千5百萬元以下罰金。
因過失犯第1項之罪者，處2年以下有期徒刑、拘役或科新臺幣5
百萬元以下罰金。
第1項之未遂犯罰之。
修正前毒品危害防制條例第11條
持有第一級毒品者，處三年以下有期徒刑、拘役或新臺幣五萬元
以下罰金。
持有第二級毒品者，處二年以下有期徒刑、拘役或新臺幣三萬元
以下罰金。
持有第一級毒品純質淨重十公克以上者，處一年以上七年以下有
期徒刑，得併科新臺幣一百萬元以下罰金。
持有第二級毒品純質淨重二十公克以上者，處六月以上五年以下
有期徒刑，得併科新臺幣七十萬元以下罰金。
持有第三級毒品純質淨重二十公克以上者，處三年以下有期徒刑
，得併科新臺幣三十萬元以下罰金。
持有第四級毒品純質淨重二十公克以上者，處一年以下有期徒刑
，得併科新臺幣十萬元以下罰金。
持有專供製造或施用第一級、第二級毒品之器具者，處一年以下
有期徒刑、拘役或新臺幣一萬元以下罰金。
附表：
編號 扣案物 鑑驗結果及是否沒收 1 藍色圓形錠劑1粒（淨重0.2820公克，驗餘淨重0. 2715公克） 經送鑑驗結果檢出第二級毒品4-甲氧基安非他命（PMA）成分。應依毒品危害防制條例第18條第1項前段宣告沒收銷燬。 2 白色香菸3支（淨重2.3350公克，驗餘淨重2.3288公克） 經送鑑驗結果檢出禁藥愷他命成分。應依刑法第38條第1項宣告沒收。 3 毒品咖啡色45包（A1-A45） 經送鑑臉結果如下： 1.編號A1，淡黃色粉末，淨重9.34公克，驗餘淨重8.85公克，檢出第三級管制藥品（毒品）4-甲基甲基卡西酮成分（純度約3%，驗前總純質淨重約0.28公克）、微量禁藥3,4-亞甲基雙氧苯基乙基胺戊酮（N-Ethylpentylone）成分。 2.編號A2、A3，均為白/紅色包裝，驗前總淨重14.15公克，抽取A2鑑定。A2為淡黃色粉末，淨重7.18公克，取樣0.54公克，驗餘淨重6.64公克，檢出第三級管制藥品（毒品）4-甲基甲基卡西酮成分（純度約5%，推估A2及A3驗前總純質淨重約0.70公克）及硝甲西泮成分。 3.編號A4至A13，均為黑色包裝，驗前總淨重51.87公克，抽取A6鑑定。A6為淡黃色粉末，淨重4.39公克，取樣0.36公克，驗餘淨重4.03公克，檢出第三級管制藥品（毒品）4-甲基甲基卡西酮成分（純度約3%，推估A4至A13驗前總純質淨重約1.55公克）、微量第三級管制藥品（毒品）3,4-亞甲基雙氧苯基乙基胺戊酮（N-Ethylpentylone）成分。 4.編號A14至A45，均為彩色包裝，驗前總淨重約306.43公克，抽取A45鑑定。A45為淡橘色粉末，淨重10.90公克，取樣0.68公克，驗餘淨重10.22公克，檢出微量第三級管制藥品（毒品）愷他命成分。 應依刑法第38條第1項宣告沒收。 4 咖啡色粉塊1袋（淨重3.2280公克，驗餘淨重3.1514公克） 經送鑑驗結果檢出第三級管制藥品（毒品）愷他命成分。應依刑法第38條第1項宣告沒收。 5 白色偏黃結晶6袋（淨重3.2480公克驗餘淨重3.2475公克） 經送鑑驗結果檢出第三級管制藥品（毒品）愷他命成分。應依刑法第38條第1項宣告沒收。 6 白色細結晶1袋（淨重0.4800公克，驗餘淨重0. 4785公克） 經送鑑驗結果檢出第三級管制藥品（毒品）愷他命成分。應依刑法第38條第1項宣告沒收。 7 咖啡色粉末1袋（淨重8.0780公克，驗餘淨重8. 0090公克） 經送鑑驗結果檢出第三級管制藥品（毒品）4-甲基甲基卡西酮成分。應依刑法第38條第1項宣告沒收。 8 iPhone 6S PLUS銀色行動電話1支、OPPO R9s銀色手機1支、iPhone 6S玫瑰粉紅色手機1支（含門號0000000000號SIM卡1張）、監視器1組、手槍（含彈匣）1支、塑膠夾鏈袋1包、咖啡色包裝袋1包、磅秤3台、封口機1台、愷他命鐵盤（內含愷他命殘渣無法秤重）1個、OPPO R15 Pro黑色手機1支、iPhone Xs金色行動電話1支（含門號0000000000號SIM卡1張） 均無證據證明與本案被告之犯行有何關聯，無須宣告沒收。